臺灣臺南地方法院民事裁定
111年度司繼字第1457號
聲  請  人  劉志宏  

關  係  人  財政部國有財產署南區分署

法定代理人  黃莉莉住同上
上列聲請人聲請選任被繼承人之遺產管理人並為承認繼承之公示
催告事件，本院裁定如下：
    主  文
選任財政部國有財產署南區分署為被繼承人劉奕良（男、民國00
年0月0日生、身分證統一編號：Z000000000號，民國111年1月19
日死亡，死亡前最後住所：臺南市○○區○○里○○街000號）之遺產
管理人。
准對被繼承人劉奕良之大陸地區以外之繼承人為承認繼承之公示
催告。被繼承人之大陸地區以外之繼承人，應自本公示催告裁定
揭示之日起壹年貳月內承認繼承。
上述期限屆滿，無繼承人承認繼承時，被繼承人劉奕良之遺產，
於清償債權並交付遺贈物後，如有剩餘即歸屬國庫。
聲請程序費用由被繼承人劉奕良之遺產負擔。
    理  由
一、按家事事件法第 136條規定，利害關係人或檢察官聲請選任
    遺產管理人時，其聲請書應記載下列事項，並附具證明文件
    ：(一)聲請人。(二)被繼承人之姓名、最後住所、死亡之年
    月日時及地點。(三)聲請之事由。(四)聲請人為利害關係人
    時，其法律上利害關係之事由；親屬會議未依第134條第2項
    或 第135條另為選定遺產管理人時，利害關係人或檢察官得
    聲請法院選任遺產管理人，並適用前項之規定；而法院選任
    之遺產管理人，除自然人外，亦得選任公務機關。次按先順
    序繼承人均拋棄其繼承權時，由次順序之繼承人繼承，其次
    順序繼承人有無不明或第四順序之繼承人均拋棄其繼承權者
    ，準用關於無人承認繼承之規定；繼承開始時，繼承人之有
    無不明者，由親屬會議於一個月內選定遺產管理人，並將繼
    承開始及選定遺產管理人之事由，向法院報明；又無親屬會
    議或親屬會議未於前條所定期限內選定遺產管理人者，利害
    關係人或檢察官，得聲請法院選任遺產管理人，並由法院依
    前項規定為公示催告，民法第1176條第6項、第1177條、第1
    178條第2項亦分別定有明文。
二、本件聲請狀意旨略以：聲請人之父劉老 於民國（下同）110
    年9月18日死亡，聲請人與被繼承人劉奕良（下稱被繼承人
    ）均為劉老　之第一順位繼承人，劉老　遺有坐落臺南市○○
    區○○段000地號、112之1地號之土地，嗣被繼承人於111年1
    月19日死亡，其法定繼承人均已拋棄繼承或先於其死亡，現
    聲請人為辦理前開劉老　之遺產繼承登記事宜，爰以利害關
    係人身分，向法院聲請為被繼承人選任遺產管理人，並依法
    為承認繼承之公示催告等語。
三、經查，聲請人主張之前開事實，業據提出戶籍謄本、除戶謄
    本、不動產登記謄本、繼承系統表等為證，被繼承人之繼承
    人均已拋棄繼承或先於其死亡，經本院依職權調取111年度
    司繼字第704號拋棄繼承卷宗核閱無誤，又被繼承人之親屬
    會議未依民法第1177條規定選定遺產管理人，聲請人為被繼
    承人之債權人，以利害關係人之地位聲請選定被繼承人之遺
    產管理人，核無不合，應予准許。
四、本院審酌本件屬無人承認繼承之遺產，於清償債權、交付遺
    贈物後，如有剩餘，應歸屬國庫，且遺產管理人之選任係屬
    法院之職權，其職務涉及公益性，除應注意遺產處置之公平
    性外，尚須慮及其適切性，即應兼顧被選任人對遺產、遺債
    之瞭解程度、處裡遺產事務之能力與利害關係等綜合判斷之
    ，而財政部國有財產署南區分署基於管理國有財產之權責，
    由其擔任被繼承人之遺產管理人，執行管理及清算遺產職務
    ，尚屬適當，並限期命繼承人為承認繼承之公示催告。
五、依家事事件法第127條第4項之規定，裁定如主文。
中　　華　　民　　國　　111 　年　　7 　　月　　31　　日
                家事法庭      司法事務官  吳玲媛
以上正本係照原本作成。。
如對本裁定抗告，須於裁定送達後10日之不變期間內，向本院提
出抗告狀，並繳納抗告費新臺幣1,000元。
中　　華　　民　　國　　111 　年　　7 　　月　　31　　日
                              書  記  官  但育緗